最高法院刑事判決                              八十八年度台上字第二七五一號
    上  訴  人  甲○○
右上訴人因搶奪案件，不服台灣高等法院台中分院中華民國八十七年九月十五日第二
審判決（八十七年度上訴字第二○二三號，起訴案號：台灣苗栗地方法院檢察署八十
六年度偵字第四○六○號），提起上訴，本院判決如左：
    主  文
上訴駁回。
    理  由
按刑事訴訟法第三百七十七條規定，上訴於第三審法院，非以判決違背法令為理由，
不得為之。是提起第三審上訴，應以原判決違背法令為理由，係屬法定要件。如果上
訴理由狀並未依據卷內訴訟資料，具體指摘原判決不適用何種法則或如何適用不當，
或所指摘原判決違法情事，顯與法律規定得為第三審上訴理由之違法情形，不相適合
時，均應認其上訴為違背法律上之程式，予以駁回。本件原判決綜合調查證據之結果
，認上訴人甲○○犯有刑法第三百二十五條第一項意圖為自己不法之所有，而搶奪他
人之動產罪之事實，因認第一審判決論上訴人以上開罪名，處有期徒刑壹年，為無不
合，予以維持，駁回上訴人在第二審之上訴，已詳認定犯罪事實之依據及憑以認定
之理由，並對上訴人否認犯罪之辯詞，如何不足採信，均已依據卷內資料予以指駁及
說明，從形式上觀察，原判決並無違背法令情形。上訴意旨謂：上訴人係乘被害人高
陳阿雙轉身才竊取，非當面公然搶奪，雖上訴人當場被發現，亦應屬竊盜等語，係就
原判決已詳為論斷與說明之事項，再為事實上之爭執，殊非適法之第三審上訴理由。
又被害人之陳述有部分前後不符，究竟何者為可採，法院仍得本其自由心證予以斟酌
，非謂一有不符或矛盾，即應認其全部均為不可採信。被害人於警訊及在第一審法院
對上訴人之指認，陳述雖不盡一致，但就上訴人身世之說明則與事實相符，原判決採
信被害人之指訴，核與證據法則並無違背。至證人林傳花之指認，原判決並未採為論
罪基礎，上訴人仍執以爭論，自非適法。再命被害人與上訴人對質與否，審理事實之
法院有自由審酌之權，非屬刑事訴訟法第三百七十九條第十款所謂應於審判期日調查
之證據事項，原審未命被害人與上訴人對質，不能指為調查未盡。此外，上訴人徒憑
己意，對原審職權之適法行使及原判決理由已詳為論斷之事項，任意爭辯，顯與法定
上訴第三審之形式要件不符，其上訴違背法律上之程式，應予駁回。
據上論結，應依刑事訴訟法第三百九十五條前段，判決如主文。
中      華      民      國    八十八    年      五      月    二十七    日
                              最高法院刑事第七庭
                                  審判長法官  謝  家  鶴
                                        法官  洪  文  章
                                        法官  花  滿  堂
                                        法官  陳  世  淙
                                        法官  洪  佳  濱
      右正本證明與原本無異
                                              書  記  官
中      華      民      國    八十八    年      六      月      四      日
